臺灣屏東地方法院刑事判決　　　　　　　100年度訴字第156號
公　訴　人　臺灣屏東地方法院檢察署檢察官
被　　　告　陳盈甫
義務辯護人　薛政宏律師
被　　　告　鄧楨忠
公設辯護人　張宏惠
上列被告因違反毒品危害防制條例案件，經檢察官提起公訴（99
年度偵字第9627、11059號），本院判決如下：
    主  文
陳盈甫犯如附表二所示之罪，處如附表二所示之刑。應執行有期
徒刑玖年，褫奪公權伍年。扣案0000000000行動電話壹支沒收；
未扣案單獨販賣毒品所得共新臺幣肆仟元沒收，如全部或一部不
能沒收時，以其財產抵償之；未扣案共同販賣毒品所得共新臺幣
壹萬壹仟元，與陳思妤連帶沒收，如全部或一部不能沒收時，以
其與陳思妤之財產連帶抵償之；未扣案共同販賣毒品所得新臺幣
貳仟元，與陳思妤、鄧楨忠連帶沒收，如全部或一部不能沒收時
，以其與陳思妤、鄧楨忠之財產連帶抵償之。
鄧楨忠共同販賣第一級毒品，累犯，處有期徒刑柒年捌月，褫奪
公權肆年。扣案0000000000行動電話壹支沒收；未扣案共同販賣
毒品所得新臺幣貳仟元，與陳盈甫、陳思妤連帶沒收，如全部或
一部不能沒收時，以其與陳盈甫、陳思妤之財產連帶抵償之。
    事  實
一、陳盈甫前於民國94年間因施用毒品案件，經本院以94年度訴
    字第1111號判處應執行有期徒刑1 年8 月確定，又因施用毒
    品案件，經本院以96年度訴緝字第21號判處應執行有期徒刑
    2 年確定，經減刑、更定應執行刑及接續執行後，於97年12
    月17日縮刑期滿執行完畢。鄧楨忠前於97年間因違反漁業法
    與施用毒品案件，經本院以97年度簡字第2018號、97年度易
    字第1024、1223號分別判處有期徒刑3 月、7 月、7 月確定
    ，經定應執行刑及接續執行，於99年5 月20日縮刑期滿執行
    完畢。詎均猶不知悔改，明知海洛因、甲基安非他命係毒品
    危害防制條例第2 條第2 項第1 、2 款所列之第一、二級毒
    品，不得非法持有、販賣，竟意圖營利，各基於販賣第一級
    毒品海洛因或第二級毒品甲基安非他命之單獨或共同犯意聯
    絡，由陳盈甫以其所有之0000000000號行動電話作為販毒聯
    絡工具，鄧楨忠、陳思妤（待通緝到案另行審結）則負責交
    付毒品或接聽毒品買家電話之工作，於附表一所示時地，以
    附表一所示金額、分工及方式，販賣第一級毒品海洛因或第
    二級毒品甲基安非他命。嗣警方依據通訊監察結果，於99年
    10月25日17時45分許，持搜索票至陳盈甫位於屏東縣萬巒鄉
    ○○段746 之5 地號工寮住處查獲，扣得陳盈甫所有供聯絡
    販毒所用之0000000000號行動電話1 支，及其施用所用之海
    洛因1 包（驗後淨重0.23公克）、含海洛因之殘渣袋3 包、
    甲基安非他命4 包（合計毛重2.5 公克），始悉上情。
二、案經屏東縣政府警察局潮州分局報告臺灣屏東地方法院檢察
    署檢察官偵查起訴。
    理  由
一、證據能力方面：
    按傳聞法則之重要理論依據，在於傳聞證據未經當事人之反
    對詰問予以核實，乃予排斥，惟若當事人已放棄對原供述人
    之反對詰問權，於法院審判時表明同意該等傳聞證據可作為
    證據，基於證據資料愈豐富，愈有助於真實發現之理念，並
    貫徹刑事訴訟法修法加重當事人進行主義之精神，確認當事
    人對於證據能力有處分權之制度，傳聞證據經當事人同意作
    為證據，法院認為適當者，亦得為證據；另當事人於調查證
    據時，對於傳聞證據表示「沒有意見」、「對於證據調查無
    意見」，而未於言詞辯論終結前聲明異議，應視為已有將該
    等傳聞證據採為證據之同意，此刑事訴訟法第159 條之5 定
    有明文。查本判決所引用之屬於傳聞證據之被告以外之人於
    審判外之陳述，經審判長提示並告以要旨後，檢察官及被告
    、辯護人均同意該審判外之言詞陳述及書面證據有證據能力
    ，未於言詞辯論終結前表示異議（本院卷第55、77頁），本
    院審酌上開證據作成之過程並無不適當之情形，且對於被告
    涉案之事實具有相當之關聯性，依刑事訴訟法第159 條之5
    規定具有證據能力。
二、上開如附表一所示販賣第一級毒品海洛因、第二級毒品甲基
    安非他命之事實，業據被告陳盈甫、鄧楨忠迭於警詢、偵訊
    及本院審理時坦承不諱，核與共同正犯陳思妤於警詢及本院
    審理之供述，及證人李永得、黃志明、蔡坤佑、張政和、李
    杰修於警、偵訊證述情節相符。上開5 位證人經採尿送驗結
    果，均呈毒品陽性反應一節，有台灣檢驗科技股份有限公司
    濫用藥物檢驗報告及尿液初步檢驗結果被告表等資料附卷可
    稽，顯見其等均有施用毒品無誤。又前開5 位證人與被告陳
    盈甫、共同被告陳思妤間以被告陳盈甫所有之0000000000行
    動電話聯繫狀況，有台灣屏東地方法院通訊監察書、通訊監
    察譯文、通聯紀錄、通聯調閱查詢單、通訊監察內容分析等
    資料在卷可佐，足徵被告陳盈甫、鄧楨忠及共同被告陳思妤
    確有於前揭時地以上開電話與5 位證人聯繫販賣毒品情事。
    被告陳盈甫雖於本院供稱尚未收取附表一編號6 證人李杰修
    購毒之價金，然證人李杰修業於警、偵訊供稱：已將價金交
    予交付毒品之鄧楨忠等語，被告陳盈甫、鄧楨忠既已坦認本
    件販毒情事，並有前揭通聯資料可按，是證人李杰修當無予
    以誣指之必要，足見證人李杰修確實已付款取貨，至被告陳
    盈甫有無取得款項，應係共同正犯間分工之問題。此外，復
    有搜索扣押筆錄、扣押物品目錄表、現場照片在卷可參，及
    被告陳盈甫所有供販毒聯絡之0000000000行動電話1 支扣案
    可佐。足見被告陳盈甫、鄧楨忠前開自白與事實相符，其等
    確有於如附表一所示時地單獨或與共同正犯陳思妤共同販賣
    毒品無誤，本件事證明確，被告2 人之犯行，洵堪認定。
三、論罪科刑：
  (一)按海洛因、甲基安非他命分別係毒品危害防制條例第2 條第
    2 項第1 、2 款之第一、二級毒品，依法不得持有、販賣。
    是核被告陳盈甫意圖營利，於如附表一所示時地，單獨或與
    被告鄧楨忠、共同被告陳思妤共同販賣毒品之行為，各係犯
    如附表二所示毒品危害防制條例第4 條第1 項之販賣第一級
    毒品罪、同條第2 項之販賣第二級毒品罪。被告鄧楨忠意圖
    營利，於如附表一編號6 所示時地與被告陳盈甫、共同被告
    陳思妤共同販賣之行為，則係犯毒品危害防制條例第4 條第
    1 項之販賣第一級毒品罪。被告2 人為販賣第一級毒品海洛
    因或第二級毒品甲基安非他命而持有上開毒品之低度行為，
    應為販賣之高度行為所吸收，均不另論罪。被告陳盈甫、鄧
    楨忠與共同正犯陳思妤就附表一編號6 犯行；被告陳盈甫與
    共同正犯陳思妤就附表一編號1 、4 犯行，各有犯意聯絡及
    行為分擔，均為共同正犯。被告陳盈甫如附表二所示8 罪，
    犯意各別，行為互異，自應分開論罪，合併處罰。
  (二)被告2 人有如起訴書所載之前科及執行紀錄，被告陳盈甫於
    97年12月17日執行完畢，被告鄧楨忠於99年5 月20日執行完
    畢，有台灣高等法院被告全國前案紀錄表附卷可參，於5 年
    內故意再犯本件有期徒刑以上之各罪，均為累犯，各應加重
    其刑（死刑及無期徒刑不得加重，僅就其餘法定刑予以加重
    其刑）。毒品危害防制條例第17條第2 項所定「於偵查及審
    判中均自白者，減輕其刑」之規定，所稱之「偵查中」係包
    含司法警察機關之調查程序在內，本件被告2 人於警詢、偵
    訊業已自白其販賣海洛因或甲基安非他命，復於本院審理時
    坦承上開犯行而自白，依據前開說明，符合偵、審自白之要
    件，應各依毒品危害防制條例第17條第2 項之規定，減輕其
    刑。被告2 人所犯上開販賣第一級毒品罪之法定本刑為死刑
    或無期徒刑之罪，惟其等販賣海洛因所得僅500 元至2,000
    元，數量甚少、金額亦低，獲利有限，相較於國際毒梟生產
    、走私者，動輒以公斤計算之海洛因磚，規模甚為有限，亦
    與大盤商、中盤商之規模相距甚遠，所為對他人及國家社會
    法益侵害之程度相對而言尚非重大，惡性亦非重大不赦，只
    因一時貪念，致罹法定刑為死刑或無期徒刑之重典，相對於
    長期大量販賣毒品之大毒梟而言，其對社會治安及國民健康
    危害之程度，倘處以最低度之無期徒刑，猶嫌過苛，且無從
    與前開大毒梟之惡行有所區隔，是其等犯罪情狀在客觀上確
    足以引起一般人之同情，情節尚堪憫恕，爰依刑法第59條之
    規定，就其2 人均酌減其刑，並依刑法第64至66條之規定，
    死刑減輕者，為無期徒刑；無期徒刑減輕者，為20年以下15
    年以上有期徒刑；有期徒刑減輕者，減輕其刑至2 分之1 。
    本件被告2 人販賣第一級毒品部分有1 種加重及2 種減輕事
    由；被告陳盈甫販賣第二級毒品部分有1 種加重及1 種減輕
    事由，應依法先加（死刑及無期徒刑不得加重）後減及遞減
    之。
  (三)爰審酌被告2 人明知施用毒品者容易上癮而戒除不易，毒品
    除嚴重傷害個人身心外，亦足以腐蝕民心國基，僅為一己私
    利而販售具成癮性、濫用性、侵害性之海洛因或甲基安非他
    命以營利，本不宜輕縱，惟念其等犯後始終坦承犯行，態度
    良好，販賣次數甚少，係少量小額販賣，價額不高，販賣所
    得各如附表一所示，均非甚鉅，及其等犯罪之目的、動機、
    手段、造成之危害、教育程度、家庭狀況等一切情狀，分別
    量處如主文及附表二所示之刑，並就被告陳盈甫定其應執行
    之刑。復依其等販賣第一級毒品海洛因之犯罪性質，認有禠
    奪公權之必要，併依刑法第37條第2 項之規定，宣告褫奪公
    權如主文及附表二所示，被告陳盈甫部分僅就其中最長期間
    執行之。
  (四)公訴人雖就被告陳盈甫部分具體求刑應執行有期徒刑12年，
    就被告鄧楨忠部分具體求刑有期徒刑7 年6 月，有本院審判
    筆錄可按（本院卷第94頁），然查，被告陳盈甫均坦承犯行
    ，態度良好，顯有悔意，各次毒品交易金額不高，數量不多
    ，獲利非鉅；被告鄧楨忠有上開前科，業屬累犯，量處最低
    度刑7 年6 月顯然違法，是本院認以上開宣告之執行刑為適
    當，併此敘明。
四、沒收：
  (一)扣案0000000000號行動電話1 支，為被告陳盈甫所有供犯本
    件之用，業據其自承在卷，依據共同正犯責任共同原理，應
    依毒品危害防制條例第19條第1 項規定，於各被告販毒罪刑
    項下宣告沒收。
  (二)刑法沒收之物，雖指原物，但金錢為代替物，重在兌換價值
    ，而不在原物，自難拘泥於沒收原物之理論，認沒收販賣毒
    品所得之金錢，以當場查獲扣押者為限，且毒品危害防制條
    例第19條第1 項係刑法第38條第1 項第3 款、第3 項但書之
    特別規定，政府為肅清毒品，貫徹禁政，既設專條，採義務
    沒收主義，揆諸立法意旨，當不致有此限制，故販賣毒品所
    得之金錢，苟能認定其係販賣毒品所得之款（例如販毒所得
    之款，業經消費寄託或消費借貸與他人，則應認該販毒所得
    之款仍屬存在），不以當場查獲扣押者為限，有最高法院66
    年度第8 次刑事庭會議決議可資參照，依此，販賣毒品所得
    之金錢，無論已否扣案，如仍屬存在，即應依法沒收。本件
    被告陳盈甫、鄧楨忠如附表一所示販毒所得雖均未扣案，仍
    應依據前開規定及說明，就被告陳盈甫單獨販毒所得部分，
    即附表一編號2 、3 、5 、7 、8 所示販毒金額，分別於各
    單獨犯行罪刑項下宣告沒收，如全部或一部不能沒收時，以
    其財產抵償之；就被告陳盈甫與共同被告陳思妤共同販毒所
    得合計11,000元部分，即附表一編號1 、4 所示販毒金額，
    於各該罪刑項下宣告2 人連帶沒收，如全部或一部不能沒收
    時，以其2 人之財產連帶抵償之。就被告陳盈甫、鄧楨忠與
    共同被告陳思妤共同販毒所得2,000 元部分，即附表一編號
    6 所示販毒金額，於該罪刑項下宣告3 人連帶沒收，如全部
    或一部不能沒收時，以其3 人之財產連帶抵償之。
  (三)扣案白色粉末4 包，經法務部調查局鑑定結果，其中1 包含
    第一級毒品海洛因成分，驗後淨重0.23公克，另3 包為含海
    洛因成分殘留之殘渣袋，袋內白粉量微無法秤重一節，有法
    務部調查局濫用藥物實驗室鑑定書附卷可稽；扣案白色晶體
    4 包（合計毛重2.5 公克），經以台灣尖端先進生技醫藥股
    份有限公司所製毒品簡易快速篩檢試劑檢驗結果，確為第二
    級毒品甲基安非他命無誤，有毒品初步檢驗結果報告表附卷
    可稽，然上開毒品均屬被告陳盈甫自行吸食所用，業據其供
    明在卷，被告陳盈甫查獲採尿送驗結果，呈嗎啡及甲基安非
    他命陽性反應，有台灣檢驗科技股份有限公司濫用藥物檢驗
    報告及尿液初步檢驗結果報告表附卷可按，足徵上開毒品確
    為被告陳盈甫吸食所用，與本件無涉，該施用毒品犯行經起
    訴後，由本院以100 年度訴字第83號判決有罪並沒收銷燬前
    開第一、二級毒品，有前案紀錄表可參，本院爰不為沒收之
    諭知。至扣案吸食器、玻璃球、吸管、夾鏈袋、現金、小型
    武士刀等物，均乏證據可認與本件販賣毒品相關，亦不為沒
    收之諭知，併此敘明。
據上論斷，應依刑事訴訟法第299 條第1 項前段，毒品危害防制
條例第4 條第1 項、第2 項、第17條第2 項、第19條第1 項，刑
法第11條、第28條、第47條第1 項、第59條、第51條第5 款、第
8 款、第9 款、第37條第2 項，判決如主文。
本案經檢察官劉昀到庭執行職務。
中    華    民    國    100   年     6     月    9    日
                  刑事第二庭    審判長法  官  潘正屏
                                      法  官  黃紀錄
                                      法  官  翁世容
以上正本證明與原本無異。
如不服本判決應於收受判決後10日內向本院提出上訴書狀，並應
敘述具體理由；其未敘述上訴理由者，應於上訴期間屆滿後20日
內向本院補提理由書（均須按他造當事人之人數附繕本）「切勿
逕送上級法院」。
中    華    民    國    100    年    6    月     9    日
                                      書記官  張孝妃
 附表一：
 ┌──┬───┬────┬────┬────┬────┬────┬─────────┐
 │編號│行為人│販毒時間│販毒地點│販賣金額│販賣對象│毒品種類│販賣方式          │
 │    │      │        │        │(新台幣)│        │        │                  │
 ├──┼───┼────┼────┼────┼────┼────┼─────────┤
 │ 1  │陳盈甫│99年9 月│屏東縣萬│10,000元│李永得  │甲基安非│李永得以0000000000│
 │    │陳思妤│28日19時│巒鄉佳和│        │        │他命    │號行動電話撥打陳盈│
 │    │      │20分許  │村新興路│        │        │        │甫0000000000號電話│
 │    │      │        │16號李永│        │        │        │向陳盈甫購買甲基安│
 │    │      │        │得住處前│        │        │        │非他命，由陳盈甫與│
 │    │      │        │        │        │        │        │陳思妤輪流接聽電話│
 │    │      │        │        │        │        │        │約定價金及交易地點│
 │    │      │        │        │        │        │        │，再由陳盈甫與陳思│
 │    │      │        │        │        │        │        │妤共同前往交付2 包│
 │    │      │        │        │        │        │        │甲基安非他命予李永│
 │    │      │        │        │        │        │        │得，每包重量約1 錢│
 │    │      │        │        │        │        │        │（3.75公克）。    │
 ├──┼───┼────┼────┼────┼────┼────┼─────────┤
 │ 2  │陳盈甫│99年9 月│屏東縣潮│500元   │黃志明  │海洛因  │黃志明以0000000000│
 │    │      │29日23時│州鎮四春│        │        │        │號行動電話撥打陳盈│
 │    │      │20分許  │里四春大│        │        │        │甫0000000000號電話│
 │    │      │        │廟附近之│        │        │        │向陳盈甫購買海洛因│
 │    │      │        │界揚超商│        │        │        │，並由陳盈甫前往交│
 │    │      │        │        │        │        │        │付予黃志明。      │
 ├──┼───┼────┼────┼────┼────┼────┼─────────┤
 │ 3  │陳盈甫│99年10月│屏東縣萬│500元   │蔡坤佑  │海洛因  │蔡坤佑以00-0000000│
 │    │      │3 日13時│巒鄉佳佐│        │        │        │號電話撥打陳盈甫09│
 │    │      │30分許  │村民生路│        │        │        │00000000號電話向陳│
 │    │      │        │41號蔡坤│        │        │        │盈甫購買海洛因，由│
 │    │      │        │佑住處前│        │        │        │陳盈甫前往交付海洛│
 │    │      │        │        │        │        │        │因予蔡坤佑。      │
 ├──┼───┼────┼────┼────┼────┼────┼─────────┤
 │ 4  │陳盈甫│99年10月│屏東縣萬│1,000元 │張政和  │甲基安非│張政和以0000000000│
 │    │陳思妤│5 日7 時│丹鄉某全│        │        │他命    │號行動電話撥打陳盈│
 │    │      │50分許  │家便利商│        │        │        │甫0000000000號電話│
 │    │      │        │店      │        │        │        │向陳盈甫購買甲基安│
 │    │      │        │        │        │        │        │非他命，並由陳思妤│
 │    │      │        │        │        │        │        │負責接聽電話與張政│
 │    │      │        │        │        │        │        │和約定金額與交易地│
 │    │      │        │        │        │        │        │點後，再由陳盈甫前│
 │    │      │        │        │        │        │        │往交付甲基安非他命│
 │    │      │        │        │        │        │        │予張政和。        │
 ├──┼───┼────┼────┼────┼────┼────┼─────────┤
 │ 5  │陳盈甫│99年10月│陳盈甫位│1,000元 │黃志明  │甲基安非│黃志明以0000000000│
 │    │      │9 日12時│於屏東縣│        │        │他命    │號行動電話撥打陳盈│
 │    │      │30分許  │萬巒鄉佳│        │        │        │甫0000000000號電話│
 │    │      │        │佐段746-│        │        │        │向陳盈甫購買甲基安│
 │    │      │        │5 地號之│        │        │        │非他命，並由黃志明│
 │    │      │        │工寮住處│        │        │        │前往左列地點與陳盈│
 │    │      │        │        │        │        │        │甫完成交易。      │
 ├──┼───┼────┼────┼────┼────┼────┼─────────┤
 │ 6  │陳盈甫│99年10月│屏東縣萬│2,000元 │李杰修  │海洛因  │李杰修以0000000000│
 │    │陳思妤│9 日13時│巒鄉佳佐│        │        │        │號行動電話撥打陳盈│
 │    │鄧楨忠│30分許  │村墳墓附│        │        │        │甫0000000000號電話│
 │    │      │        │近之土地│        │        │        │向陳盈甫購買海洛因│
 │    │      │        │公廟前  │        │        │        │，由陳思妤負責接聽│
 │    │      │        │        │        │        │        │電話與李杰修約定價│
 │    │      │        │        │        │        │        │金及交易地點，再由│
 │    │      │        │        │        │        │        │陳盈甫指示鄧楨忠前│
 │    │      │        │        │        │        │        │往交付海洛因予李杰│
 │    │      │        │        │        │        │        │修及收取價金。    │
 ├──┼───┼────┼────┼────┼────┼────┼─────────┤
 │ 7  │陳盈甫│99年10月│陳盈甫位│1,000元 │張政和  │甲基安非│張政和以0000000000│
 │    │      │13日20時│於屏東縣│        │        │他命    │號行動電話傳送簡訊│
 │    │      │40分許  │萬巒鄉佳│        │        │        │予陳盈甫0000000000│
 │    │      │        │佐段746-│        │        │        │號電話向陳盈甫購買│
 │    │      │        │5 地號之│        │        │        │甲基安非他命，由張│
 │    │      │        │工寮住處│        │        │        │政和前往與陳盈甫完│
 │    │      │        │        │        │        │        │成交易。          │
 ├──┼───┼────┼────┼────┼────┼────┼─────────┤
 │ 8  │陳盈甫│99年10月│陳盈甫位│1,000元 │張政和  │甲基安非│張政和以0000000000│
 │    │      │15日15時│於屏東縣│        │        │他命    │號行動電話傳送簡訊│
 │    │      │30分許  │萬巒鄉佳│        │        │        │予陳盈甫0000000000│
 │    │      │        │佐段746-│        │        │        │號電話向陳盈甫購買│
 │    │      │        │5 地號之│        │        │        │甲基安非他命，由張│
 │    │      │        │工寮住處│        │        │        │政和前往與陳盈甫完│
 │    │      │        │        │        │        │        │成交易。          │
 └──┴───┴────┴────┴────┴────┴────┴─────────┘
 附表二：
┌───┬───────────────────────────────┐
│事實  │主文                                                          │
├───┼───────────────────────────────┤
│附表一│陳盈甫共同販賣第二級毒品，累犯，處有期徒刑年捌月。扣案098160│
│編號1 │4210行動電話壹支沒收；未扣案共同販賣毒品所得新臺幣壹萬元，與陳│
│      │思妤連帶沒收，如全部或一部不能沒收時，以其財產與陳思妤連帶抵償│
│      │之。                                                          │
├───┼───────────────────────────────┤
│附表一│陳盈甫販賣第一級毒品，累犯，處有期徒刑柒年捌月，褫奪公權伍年。│
│編號2 │扣案0000000000行動電話壹支沒收；未扣案販賣毒品所得新臺幣伍佰元│
│      │沒收，如全部或一部不能沒收時，以其財產抵償之。                │
├───┼───────────────────────────────┤
│附表一│陳盈甫販賣第一級毒品，累犯，處有期徒刑柒年捌月，褫奪公權伍年。│
│編號3 │扣案0000000000行動電話壹支沒收；未扣案販賣毒品所得新臺幣伍佰元│
│      │沒收，如全部或一部不能沒收時，以其財產抵償之。                │
├───┼───────────────────────────────┤
│附表一│陳盈甫共同販賣第二級毒品，累犯，處有期徒刑年捌月。扣案098160│
│編號4 │4210行動電話壹支沒收；未扣案共同販賣毒品所得新臺幣壹仟元，與陳│
│      │思妤連帶沒收，如全部或一部不能沒收時，以其財產與陳思妤連帶抵償│
│      │之。                                                          │
├───┼───────────────────────────────┤
│附表一│陳盈甫販賣第二級毒品，累犯，處有期徒刑年捌月。扣案0000000000│
│編號5 │行動電話壹支沒收；未扣案販賣毒品所得新臺幣壹仟元沒收，如全部或│
│      │一部不能沒收時，以其財產抵償之。                              │
├───┼───────────────────────────────┤
│附表一│陳盈甫共同販賣第一級毒品，累犯，處有期徒刑柒年捌月，褫奪公權伍│
│編號6 │年。扣案0000000000行動電話壹支沒收；未扣案共同販賣毒品所得新臺│
│      │幣貳仟元，與鄧楨忠、陳思妤連帶沒收，如全部或一部不能沒收時，以│
│      │其財產與鄧楨忠、陳思妤連帶抵償之。                            │
├───┼───────────────────────────────┤
│附表一│陳盈甫販賣第二級毒品，累犯，處有期徒刑年捌月。扣案0000000000│
│編號7 │行動電話壹支沒收；未扣案販賣毒品所得新臺幣壹仟元沒收，如全部或│
│      │一部不能沒收時，以其財產抵償之。                              │
├───┼───────────────────────────────┤
│附表一│陳盈甫販賣第二級毒品，累犯，處有期徒刑年捌月。扣案0000000000│
│編號8 │行動電話壹支沒收；未扣案販賣毒品所得新臺幣壹仟元沒收，如全部或│
│      │一部不能沒收時，以其財產抵償之。                              │
└───┴───────────────────────────────┘
附錄法條：
毒品危害防制條例第4條第1項、第2項：
製造、運輸、販賣第一級毒品者，處死刑或無期徒刑；處無期徒
刑者，得併科新臺幣2 千萬元以下罰金。
製造、運輸、販賣第二級毒品者，處無期徒刑或7 年以上有期徒
刑，得併科新臺幣1 千萬元以下罰金。